# 在招股说明书规定披露的期间，税务稽查出有少量的补税和滞纳金情况，是否对IPO有影响

提问人：Wolf9966 时间：2013-09-09 17:02:54
也就是税务稽查局的税务例行稽查，进了我们的门，按之前惯例，公司总得给点税。 是不是若想上市，在IPO规定披露的几年，公司是不能有被处罚的历史呢？就像之前税务稽查的税收滞纳金这类。 谢谢！

回答人：chenyiwei
按照以往年度保代培训中的相关说法，申报期内不能受到罚款以上的行政处罚（但作出该处罚决定的部门能够书面证明该项违法行为不构成重大违法行为的除外），但滞纳金属于占用国家资金而按照每天千分之五支付给国家的利息，并非行政处罚。对IPO的具体影响还要视情况具体分析。

提问人：xiaoyuan2014 时间：2014-12-16 17:13:22
谢谢zou老师，想问下现在的小额税务滞纳金会不会影响企业2-3年后上市？

回答人：chenyiwei
滞纳金不是行政处罚，如果涉及金额较小，且在申报期的较早年份内发生，预计对IPO的不利影响较小。但IPO最终能否成功是很多因素综合作用的结果。

提问人：yphs 时间：2015-03-19 22:13:49
请教陈版，若本年补缴以前年度的税款滞纳金，是记入相应年度的相关税费或年初未分配利润，还是直接计入当期营业外支出？

回答人：chenyiwei
应在实际补缴时计入营业外收入。

提问人：94587374 时间：2016-02-28 16:21:01
陈版，请教，在会计处理上这种因为发票问题自查补税的企业所得税调整以前年度的所得税费用较好，还是计入自查当年的所得税费用呢？怎么判断为好？

回答人：chenyiwei
这种情况在会计上属于前期差错的可能性较大，根据其影响的重大性来判断是否应追溯重述前期比较数据。